臺灣板橋地方法院刑事判決　　　　　　　94年度訴字第2154號
公　訴　人　臺灣板橋地方法院檢察署檢察官
被　　　告　甲○○
上列被告因違反毒品危害防制條例案件，經檢察官提起公訴（94
年度毒偵字第4912號），經本院訊問被告後為有罪陳述，改依簡
式審判程序審理，並判決如下：
    主  文
甲○○連續施用第一級毒品，累犯，處有期徒刑玖月，扣案之注
射針筒壹支沒收；又連續施用第二級毒品，累犯，處有期徒刑陸
月。應執行有期徒刑壹年壹月，扣案之注射針筒壹支沒收。
    事  實
一、甲○○前有違反麻醉藥品管理條例、竊盜、毒品危害防制條
    例等前科，曾於民國86年間因竊盜案件，經本院以87年度易
    字第621 號判處有期徒刑1 年，於88年10月12日確定，自89
    年9 月19日起算刑期，於90年6 月28日假釋出監付保護管束
    ，至同年8 月22日假釋期滿未經撤銷而視為執行完畢。復於
    89年間因施用毒品案件，經本院以89年度毒聲字第5231號裁
    定觀察勒戒後，認無繼續施用傾向，而由台灣板橋地方法院
    檢察署檢察官於89年9 月30日以89年度毒偵字第5938號為不
    起訴處分確定；嗣於92年間又因施用毒品案件，經本院以92
    年度毒聲字第1290號裁定觀察勒戒，經於92年12月4 日執行
    完畢後，認有繼續施用傾向，而由本院再以92年度毒聲字第
    3808號裁定強制戒治，並經同署檢察官提起公訴後，本院以
    93年度訴字第214 號判決應執行有期徒刑10月，於93年6 月
    8 日確定，並於94年4 月23日縮刑期滿執行完畢。
二、詎甲○○仍不知悔改，明知海洛因、安非他命分別係毒品危
    害防制條例第2 條第2 項第1 、2 款所定之第一級及第二級
    毒品，依法均不得施用、持有，竟於上開強制戒治執行完畢
    後5 年內，基於施用第一級毒品海洛因之概括犯意，自94年
    4 月24日出監後某日起至94年8 月22日上午7 時許，在台北
    縣鶯歌鎮○○街等不詳地點，多次施用第一級毒品海洛因；
    復基於施用第二級毒品安非他命之概括犯意，自94年4 月24
    日出監後某日起至94年8 月19日某時，在上述地點施用第二
    級毒品安非他命多次。嗣為警於94年8 月22日晚間22時40分
    許，在台北縣鶯歌鎮○○街162 之1 號為警查獲，並扣得甲
    ○○所有供施用毒品之注射針筒1 支，經警於該日晚間23時
    30分許採取尿液送驗結果，檢體呈安非他命及嗎啡均陽性反
    應，而悉上情。
三、案經台北縣政府警察局三峽分局報告台灣板橋地方法院檢察
    署檢察官偵查起訴。
    理  由
一、訊據被告甲○○於警詢、偵訊及本院審理中，對上揭事實均
    坦承不諱，此外，被告經警於於94年8 月22日晚間23時30分
    許採取尿液送驗（檢體編號：00000000號），呈嗎啡及安非
    他命陽性反應，有台灣檢驗科技股份有限公司尿液檢驗報告
    （見94年度毒偵字第4912號卷第40頁）及姓名對照表各一件
    在卷可查（見上開偵查卷第13頁）。此外，並有注射針筒1
    支扣案可憑，此有照片及扣押物品目錄表在卷足參（見上開
    偵查卷第12、17頁）。由上所述，足見被告所為自白與事實
    相符，而得採為認定之依據。次查，被告於89年間因施用毒
    品案件，經本院以89年度毒聲字第5231號裁定觀察勒戒後，
    認無繼續施用傾向，而由台灣板橋地方法院檢察署檢察官於
    89年9 月30日以89年度毒偵字第5938號為不起訴處分確定；
    嗣於92年間又因施用毒品案件，經本院以92年度毒聲字第12
    90號裁定觀察勒戒，經於92年12月4 日執行完畢後，認有繼
    續施用傾向認有繼續施用傾向，而由本院以92年度毒聲字第
    3808號裁定強制戒治等情，有台灣高等法院被告前案紀錄表
    、刑案查註紀錄表各一件在卷可稽。本件事證明確，被告犯
    行堪以認定。
二、按海洛因屬毒品危害防制條例第2 條第2 項第1 款所列之第
    一級毒品，而安非他命屬同條項第2 款所列之第二級毒品，
    是核被告甲○○所為，係犯毒品危害防制條例第10條第1項
    、第2 項之施用第一級毒品海洛因罪及第二級毒品安非他命
    罪。其施用前後非法持有第一級及第二級毒品之低度行為，
    各已為施用之高度行為所吸收，不另論罪。被告多次施用第
    一級毒品及第二級毒品犯行，均時間緊接，所犯各為構成要
    件相同之罪，顯分係基於概括犯意為之，均為連續犯，應以
    分別論以一罪，並均加重其刑。又被告所犯上開連續施用第
    一級毒品海洛因及連續施用第二級毒品安非他命等罪，犯意
    各別、行為互殊，應予分論併罰。又被告於92年間又因施用
    毒品案件，經本院以93年度訴字第214 號判決應執行有期徒
    刑10月，於93年6 月8 日確定，並至94年4 月23日縮刑期滿
    執行完畢等情，有上述前案紀錄表在卷可佐，其於有期徒刑
    執行完畢後，5 年內再犯本件有期徒刑以上之罪，為累犯，
    應依刑法第47條之規定，遞予加重其刑。本院審酌被告前已
    因竊盜及違反毒品危害防制條例案件經判決有期徒刑在案，
    素行非佳，且前已有施用毒品紀錄，竟旋於執行完畢出監後
    再為本件施用毒品犯行，顯見其未知戒除毒癮，意志力薄弱
    ，並考量施用毒品乃自戕行為，所生危害非鉅，暨被告坦承
    犯行，犯後態度良好等一切情狀，各量處如主文所示之刑，
    並定應執行刑如主文所示。又扣案之注射針筒1 支，係被告
    所有，供施用第一級毒品海洛因所用之物，此業經被告於本
    院審理中供述甚明，爰依刑法第38 條 第1 項第2 款之規定
    宣告沒收，附此敘明。
三、末按「除被告所犯為死刑、無期徒刑、最輕本刑為三年以上
    有期徒刑之罪或高等法院管轄第一審案件者外，於前條第一
    項程序進行中，被告先就被訴事實為有罪之陳述時，審判長
    得告知被告簡式審判程序之旨，並聽取當事人、代理人、辯
    護人及輔佐人之意見後，裁定進行簡式審判程序」，刑事訴
    訟法第273 條之1 定有明文。查本件被告涉犯之毒品危害防
    制條例第10條第1 項、第2 項之施用毒品罪，法定本刑並非
    最輕本刑為三年以上有期徒刑之罪，且被告於本院準備程序
    期日中已就被訴事實為有罪之陳述，經告知被告簡式審判程
    序之旨後，被告及公訴人對於本件改依簡式審判程序審理亦
    均表示無意見，是本院即依前揭刑事訴訟法規定，裁定本件
    進行簡式審判程序，附此敘明。
據上論斷，應依刑事訴訟法第273 條之1 第1 項、第299 條第1
項前段，毒品危害防制條例第10條第1 項、第2 項，刑法第11條
前段、第56條、第47條、第38條第1 項第2 款、第51條第5 款，
判決如主文。
本案經檢察官魏正杰到庭執行職務。
中　　華　　民　　國　　94　　年　　11　　月　　29　　日
                  刑事第十五庭  法　官  汪怡君
上列正本證明與原本無異。
如不服本判決，應於送達後十日內向本院提出上訴狀。
                                書記官  李郁禎
中　　華　　民　　國　　94　　年　　11　　月　　30　　日
附錄本案論罪科刑法條全文：
毒品危害防制條例第10條
施用第一級毒品者，處六月以上五年以下有期徒刑。
施用第二級毒品者，處三年以下有期徒刑。
